Plaatsingslijst van uitbreidings- en bestemmingplannen behorend tot het archief van Gedeputeerde Staten van Zuid-Holland, 1906-1965
Nationaal Archief, Den Haag
- Leerdam
  - Uitbreidingsplan in onderdelen. Goedgekeurd Res. 39., 25-8-1944; 492; 1 blad
  - Partiële herziening uitbreidingsplan in onderdelen 1950II detail westelijk deel (tussen de spoorbaan, de Tiendweg en de bebouwde kom). Goedgekeurd GS 393., 9-10-1951; 618.1-618.3; 3 bladen
    - Blad 1, 618.1
    - Blad 2, 618.2
    - Blad 3, 618.3
  - Herzien uitbreidingsplan in onderdelen 1950. Goedgekeurd GS 95., 17-12-1951; 628.1-628.6; 6 bladen
    Goedkeuring met uitzondering van de tot plantsoen bestemde grond rond het zogenaamde Wiel (zie 702).
    - Blad 1, 628.1
    - Blad 2, 628.2
    - Blad 3, 628.3
    - Blad 4, 628.4
    - Blad 5, 628.5
    - Blad 6, 628.6
  - Partiële wijziging uitbreidingsplan in onderdelen. Goedgekeurd GS 214., 27-1-1953; 625.1-625.5; 5 bladen
    - Blad 1, 625.1
    - Blad 2, 625.2
    - Blad 3, 625.3
    - Blad 4, 625.4
    - Blad 5, 625.5
  - Partiële herziening 1956 van het uitbreidingsplan in onderdelen. Vastgesteld 17-4-1956, GS 167/2. Goedgekeurd bij Koninklijk Besluit nr 66., 28-12-1956; 702; 1 blad
    Betreft het niet goedgekeurde deel van 628 (blad 3).
  - Partiële herziening 1956 uitbreidingsplan in onderdelen oostelijk deel. Goedgekeurd GS 384., 18-11-1957; 703.1-703.2; 2 bladen
    Goedkeuring met uitzondering van het voor openbare of bijzondere gebouwen en voor gesloten bebouwing in 4 of meer woonlagen bestemde gedeelte langs de noordzijde van de Horndijk.
    - Blad 1, 703.1
    - Blad 2, 703.2
- Leiden
  - Partiële herziening uitbreidingsplan "Plan Noord". Goedgekeurd GS 419., 3-8-1948; 595; 1 blad
  - Uitbreidingsplan in onderdelen plan "Zuid-West". Goedgekeurd GS 434/2., 22-2-1949; 543.1-543.3; 3 bladen
    - Blad 1, 543.1
    - Blad 2, 543.2
    - Blad 3, 543.3
  - Partieel uitbreidingsplan Rodeurgerpolder. Goedgekeurd GS 228., 13-11-1950; 609.1-609.2; 2 bladen
    - Blad 1, 609.1
    - Blad 2, 609.2
  - Herziening uitbreidingsplan "Zuid-West". Goedgekeurd GS 220., 1-11-1955; 660.1-660.5; 5 bladen
    Betreft o.a. gedeeltelijke intrekking van plannen uit 1933 en 1948.
    - Blad 1, 660.1
    - Blad 2, 660.2
    - Blad 3, 660.3
    - Blad 4, 660.4
    - Blad 5, 660.5
  - Structuurplan Leidse agglomeratie. Besluit B&W d.d. 29-5-1957, nr 7352 afd O.W., 704; 1 blad
    Behoort bij B 27146.
- Leiderdorp
  - Uitbreidingsplan in hoofdzaak en in onderdelen. Goedgekeurd Res. 158/2., 28-4-1942; 540.1-540.3; 3 bladen
    - Blad 1, 540.1
    - Blad 2, 540.2
    - Blad 3, 540.3
  - Herziening uitbreidingsplan Leiderdorp in hoofdzaak voor het landelijk gebied. Goedgekeurd GS 289., 9-10-1956; 682; 1 blad
    Goedkeuring met uitzondering van de op de kaart van het plan met wit omgrensde gedeelten.
- Leidschendam
  - Uitbreidingsplan in hoofdzaak, in onderdelen en "Kern Stompwijk'. Goedgekeurd GS 121/2., 7-5-1940; 476.1-476.3; 3 bladen
    "Aldus wegens het te loor gaan van het oorspronkelijke op 20 Mei 1942 gewaarmerkt.".
    Op verschillende punten is goedkeuring onthouden: zie hiervoor de aantekeningen op de bladen.
    - Blad 1, 476.1
    - Blad 2, 476.2
    - Blad 3, 476.3
  - Uitbreidingsplan "Damlaan", met bebouwingsvoorschriften. Goedgekeurd GS 333/2., 2-10-1951; 623; 1 blad
    Goedkeuring met uitzondering van het zuidwestelijk deel van het plan ontworpen industrieterrein voor zover betreft het zuidwestelijk gedeelte en de zuidoostelijke strook van dit terrein, respectievelijk het nabij de zuidwestelijke grens van het plan onmiddelijk ten noordwesten van de Vliet gelegen gedeelte van het plan.
  - Partieel uitbreidingsplan "Raadhuis". Goedgekeurd GS 635., 3-8-1954; 656; 1 blad
- Lekkerkerk
  - Regeling der bebouwde kommen en kaart deel uitmakende van het plan van uitbreiding in onderdelen voor gronden nabij de bebouwde kom. Goedgekeurd Res. 21., 4-12-1943; 439.1-439.2; 2 bladen
    - Blad 1, 439.1
    - Blad 2, 439.2
- De Lier
  - Uitbreidingsplan in hoofdzaak en in onderdelen. Goedgekeurd GS 377., 3-9-1935; 237.1-237.3; 3 bladen
    Aantekening: "bij B8173, GS 58 van 26/29-9" [-1930].
    - Blad 1, 237.1
    - Blad 2, 237.2
    - Blad 3, 237.3
- Lisse
  - Bestemmingsplannen betreffende stratenplan. Behoort bij 28-4-1914, GS 17/1 en 27-10-1914, GS 55/2., 15.1-15.2; 2 bladen
    - Blad 1, 15.1
    - Blad 2, 15.2
  - Uitbreidingsplan betreffende landelijke bebouwing (Gedateerd 1932)., 310.1-310.4; 4 bladen
    Betreft alleen een basiskaart: niet ingekleurd.
    - Blad 1, 310.1
    - Blad 2, 310.2
    - Blad 3, 310.3
    - Blad 4, 310.4
  - Uitbreidingsplan in hoofdzaak en in onderdelen. Goedgekeurd GS 216/1., 21-4-1947; 499.1-499.2; 2 bladen
    - Blad 1, 499.1
    - Blad 2, 499.2
  - Regeling bebouwde kom en buurtschap de Engel ingevolge art. 43 der Woningwet. Goedkeuring onthouden Koninklijk Besluit d.d., 4 juli 1950; 617.1-617.2; 2 bladen
    - Blad 1, 617.1
    - Blad 2, 617.2
- Maasdam
  - Uitbreidingsplan St. Anthoniepolder en gronden gelegen nabij de N.H. Kerk. Goedgekeurd Res. 257., 26-1-1943; 400.1-400.2; 2 bladen
    - Blad 1, 400.1
    - Blad 2, 400.2
- Maassluis
  - Wijziging rooilijn Taanstraat. Goedgekeurd GS 284., 6-10-1936; 240; 1 blad
- Middelharnis
  - Uitbreidingsplan Middelharnis c.a., betreffende wijziging stratenplan. Goedgekeurd GS 26/1., 16-3-1914; 115; 1 blad
  - Uitbreidingsplan. Goedgekeurd GS [278?]. Vastgesteld 31-3-1933 en opnieuw 26-6-1935., 12-11-1935; 233; 1 blad
    "Met een uitzondering goedgekeurd", verder niet aangeduid.
  - Uitbreidingsplan in hoofdzaak voor het landelijk gebied. Goedgekeurd GS 4., 3-4-1946; 479; 1 blad
  - Tweede herziening bebouwingsregeling binnen de bebouwde kom. Goedgekeurd GS 117., 9-2-1956; 705; 1 blad
- Moerkapelle
  - Uitbreidingsplan in hoofdzaak. Goedgekeurd GS 50/2., 31-7-1946; 491.1-491.3; 3 bladen
    - Blad 1, 491.1
    - Blad 2, 491.2
    - Blad 3, 491.3
- Molenaarsgraaf
  - Bouwverordening. Goedgekeurd GS 112., 17-11-1936; 253; 1 blad
- Monster
  - Kaart van een bouwverordening betreffende zomerhuizen. Goedgekeurd GS 96., 4-8-1936; 274; 1 blad
  - Uitbreidingsplan in onderdelen Monster, Terheijde, Poeldijk en Kwintsheul. Goedgekeurd GS 220/1., 12-9-1939; 418.1-418.4; 4 bladen
    - Blad 1, 418.1
    - Blad 2, 418.2
    - Blad 3, 418.3
    - Blad 4, 418.4
- Moordrecht
  - Uitbreidingsplan in onderdelen voor gronden in de omgeving van de bebouwde kom. Goedgekeurd GS 385., 24-5-1938; 279; 1 blad
  - Uitbreidingsplan in hoofdzaak voor het landelijk gebied. Goedgekeurd Res. 190., 28-9-1943; 441; 1 blad
- Naaldwijk
  - Herziening 1950 van het uitbreidingsplan regelende de bestemming in onderdelen van gronden gelegen nabij de bebouwde kom Maasdijk. Goedgekeurd GS 127., 27-8-1953; 641; 1 blad
  - Herziening 1950 uitbreidingsplan in onderdelen voor de gronden gelegen in en nabij de bebouwde kom van het dorp Honselersdijk. Goedgekeurd GS 394., 27-10-1953; 672; 1 blad
    Goedkeuring met uitzondering van het op de kaart van het plan blauw omgrensde niet bebouwde gedeelte ten zuidoosten van de Dijkstraat.
  - Herziening 1952 uitbreidingsplan in onderdelen voor de gronden gelegen in en nabij de bebouwde kom. Goedgekeurd GS 206/2., 16-11-1953; 669; 1 blad
    het blauw omgrensde gedeelte van de bebouwde kom van het dorp Naaldwijk
    de tot villa's bestemde grond, gelegen langs de Burgemeester Elsenweg westzijde
    de voor buitenplaats bestemde grond gelegen tussen de Burgemeester Elsenweg en de Middelbroekweg.
- Nieuwenhoorn
  - Herziening uitbreidingsplan in hoofdzaak voor het landelijk gebied en in onderdelen "Nieuwenhoorn", "Spuilaan" en "Oostdijk". Goedgekeurd GS 194., 14-7-1953; 655.1-655.3; 3 bladen
    Aantekening: "in Res. 15-9-1953 GS 51".
    - Blad 1, 655.1
    - Blad 2, 655.2
    - Blad 3, 655.3
- Nieuwerkerk a/d IJssel
  - Uitbreidingsplan in hoofdzaak. Goedgekeurd GS 2/2., 29-11-1939; 361.1-361.4; 4 bladen
    - Blad 1, 361.1
    - Blad 2, 361.2
    - Blad 3, 361.3
    - Blad 4, 361.4
  - Wijziging uitbreidingsplan in hoofdzaak. Goedgekeurd Res. 174/1., 21-4-1942; 371; 1 blad
  - Partieel uitbreidingsplan "Bermweg". Goedgekeurd Res. 105., 28-9-1943; 475; 1 blad
  - Uitbreidingsplan in hoofdzaak en in onderdelen. Goedgekeurd Res. 61., 6-10-1944; 465.1-465.4; 4 bladen
    - Blad 1, 465.1
    - Blad 2, 465.2
    - Blad 3, 465.3
    - Blad 4, 465.4
- Noordwijk
  - Uitbreidingsplan. Goedgekeurd GS 68., 28-1-1918; 125.1-125.2; 2 bladen
    - Blad 1, 125.1
    - Blad 2, 125.2
  - Plan in hoofdzaak. Behoort bij 30-9-1941, B 3811/21 (2e afd.) Res. 123/1., 376; 1 blad
- Noordwijkerhout
  - Uitbreidingsplan in hoofdzaken en onderdelen. Goedgekeurd Res. 184., 20-7-1943; 430.1-430.6; 6 bladen
    - Blad 1, 430.1
    - Blad 2, 430.2
    - Blad 3, 430.3
    - Blad 4, 430.4
    - Blad 5, 430.5
    - Blad 6, 430.6
  - Herziening uitbreidingsplan in onderdelen voor de kern van Noordwijkerhout, plan de Boeckhorst en plan Viaductweg - Kerkstraat. Goedgekeurd GS 338/2., 25-3-1957; 734.1-734.2; 2 bladen
    - Blad 1, 734.1
    - Blad 2, 734.2
- Nootdorp
  - Uitbreidingsplan. Goedgekeurd GS 210., 21-9-1937; 275.1-275.2; 2 bladen
    - Blad 1, 275.1
    - Blad 2, 275.2
  - Kaart, aangevende de grens van de bebouwde kommen. Goedgekeurd Res. 163., 16-6-1943; 425; 1 blad
- Oegstgeest
  - Gedeelte van het uitbreidingsplan, "vestigen van bouwverbod". Goedgekeurd GS 147/2., 27-12-1911; 148; 1 blad
  - Herziening gedeelte uitbreidingsplan. Goedgekeurd GS 137/2., 3-8-1937; 251.2-251.6; 5 bladen
    - Blad 2, 251.2
    - Blad 3, 251.3
    - Blad 4, 251.4
    - Blad 5, 251.5
    - Blad 6, 251.6
  - Partieel uitbreidingsplan in onderdelen "De Grünerie". Goedgekeurd GS 333., 21-9-1954; 708; 1 blad
    Eigenlijk blad 4 van 709.
  - Partieel uitbreidingsplan "Noord". Goedgekeurd GS 333/3., 21-9-1954; 709.1-709.3; 3 bladen
    - Blad 1, 709.1
    - Blad 2, 709.2
    - Blad 3, 709.3
- Ooltgensplaat
  - Uitbreidingsplan in hoofdzaak en in onderdelen Ooltgensplaat en Achthuizen. Goedgekeurd Res. 298., 25-11-1941; 417.1-417.4; 4 bladen
    - Blad 1, 417.1
    - Blad 2, 417.2
    - Blad 3, 417.3
    - Blad 4, 417.4
- Oostvoorne
  - Regeling zomerhuisjes. Goedgekeurd GS 369., 31-1-1939; 298; 1 blad
  - Uitbreidingsplan. Goedgekeurd GS 182/1., 1-7-1940; 323.1-323.2; 2 bladen
    - Blad 1, 323.1
    - Blad 2, 323.2
  - Partieel uitbreidingsplan in onderdelen van gronden gelegen in en nabij het "Kruininger Gors". Goedgekeurd GS 314., 15-12-1947; 525; 1 blad
- Oudenhoorn
  - Uitbreidingsplan in hoofdzaak voor het landelijk gebied en in onderdelen voor gronden gelegen buiten het plan in hoofdzaak. Goedgekeurd GS 513., 16-5-1950; 620.1-620.2; 2 bladen
    - Blad 1, 620.1
    - Blad 2, 620.2
  - Eerste herziening uitbreidingsplan in onderdelen voor de gronden gelegen buiten het plan in hoofdzaak, met bebouwingsvoorschrift. Goedgekeurd GS 233/2., 10-3-1958; 684; 1 blad
  - Eerste herziening uitbreidingsplan in hoofdzaak landelijk gebied. Goedgekeurd GS 233/2., 10-3-1958; 685; 1 blad
- Oudshoorn
  - Plan van stelselmatige bebouwing. Goedgekeurd GS 79/2., 22-12-1913; 106.1-106.2; 2 bladen
    Blad 1 behoort bij Raadsbesluit d.d. 31-10-1913, met correctie d.d. 11-12-1913.
    Blad 2 behoort bij Raadsbesluit d.d. 21-2-1913 en wijkt af.
    - Blad 1, 106.1
    - Blad 2, 106.2
- Papendrecht
  - Uitbreidingsplan. Goedgekeurd GS 29/1., 6-11-1928; 155.1-155.2; 2 bladen
    - Blad 1, 155.1
    - Blad 2, 155.2
- Pijnacker
  - Uitbreidingsplan. Goedgekeurd GS 32., 24-3-1937; 254; 1 blad
  - Uitbreidingsplan in hoofdzaak voor het landelijk deel en kaarten van de bebouwde kom in hoofdzaak en in onderdelen Vlieland, Katwijk, Oudelede en Delfgauw. Goedgekeurd GS 246., 23-8-1938; 287.1-287.3; 3 bladen
    - Blad 1, 287.1
    - Blad 2, 287.2
    - Blad 3, 287.3
  - Herziening 1946 van het uitbreidingsplan in onderdelen voor gronden gelegen nabij de bebouwde kom. Goedgekeurd GS 291., 14-10-1947; 503.1-503.2; 2 bladen
    Gewijzigd op basis van een herziening van 1944.
    - Blad 1, 503.1
    - Blad 2, 503.2
- Poortugaal
  - Uitbreidingsplan in hoofdzaak voor het landelijk gebied der gemeente en in onderdelen voor de gronden gelegen nabij de bebouwde kom. Goedgekeurd GS 485., 1-8-1950; 621.1-621.2; 2 bladen
    - Blad 1, 621.1
    - Blad 2, 621.2
- Puttershoek
  - Uitbreidingsplan in onderdelen van gronden gelegen nabij de bebouwde kom langs de Blaaksche en Maasdamsche dijk. Goedgekeurd Res. 151., 6-1-1942; 373.1-373.2; 2 bladen
    - Blad 1, 373.1
    - Blad 2, 373.2
- Reeuwijk
  - Uitbreidingsplan in onderdelen. Goedgekeurd GS 99/2., 9-11-1937; 468; 1 blad
- Rhoon
  - Uitbreidingsplan. Goedgekeurd GS 42/1., 28-4-1931; 488.1-488.2; 2 bladen
    - Blad 1, 488.1
    - Blad 2, 488.2
  - Uitbreidingsplan. Goedgekeurd GS 230., 31-7-1934; 489.1-489.2; 2 bladen
    - Blad 1, 489.1
    - Blad 2, 489.2
- Rijnsaterwoude
  - Uitbreidingsplan in onderdelen voor de gronden gelegen nabij de bebouwde kom en bebouwingsregeling bebouwde kom. Goedgekeurd Res. 208., 11-8-1942; 721; 1 blad
    Wijziging goedgekeurd 15-2-1944, Res. 199.
- Rijnsburg
  - Plan in hoofdzaak, partieel uitbreidingsplan in onderdelen en regeling van een gedeelte van de bebouwde kom op grond van art. 43 van de Woningwet. Goedgekeurd GS 207 (1e afd.)., 21-11-1945; 478.1-478.4; 4 bladen
    - Blad 1, 478.1
    - Blad 2, 478.2
    - Blad 3, 478.3
    - Blad 4, 478.4
  - Partieel uitbreidingsplan in onderdelen voor de gronden gelegen nabij de bebouwde kom. Goedgekeurd GS 207., 21-11-1945; 706.1-706.2; 2 bladen
    - Blad 1, 706.1
    - Blad 2, 706.2
- Rijswijk
  - Uitbreidingsplan. Goedgekeurd GS 111., 6-11-1906; 110A1-110A2; 2 bladen
    - Blad 1, 110A1
    - Blad 2, 110A2
  - Herziening uitbreidingsplan. Goedgekeurd GS 20., 11-5-1909; 110B1-110B5; 5 bladen
    - Blad 1, 110B1
    - Blad 2, 110B2
    - Blad 3, 110B3
    - Blad 4, 110B4
    - Blad 5, 110B5
  - Plan van uitbreiding Delftweg, Vlietweg en Jaagpad. Goedgekeurd GS 20/1., 4-3-1912; 110C1-110C2; 2 bladen
    - Blad 1, 110C1
    - Blad 2, 110C2
  - Uitbreidingsplan in hoofdzaak en in onderdelen. Goedgekeurd GS 86/1., 20-11-1928; 161.1-161.4; 4 bladen
    - Blad 1, 161.1
    - Blad 2, 161.2
    - Blad 3, 161.3
    - Blad 4, 161.4
  - Rijswijk, 1935-1936; 283.1-283.2; 2 bladen
    - Blad 1. Goedgekeurd GS 19, 20 feb 1935., 283.1
    - Blad 2. Goedgekeurd GS 336, 29 dec 1936., 283.2
  - Uitbreidingsplan in hoofdzaak. Goedgekeurd GS 106., 20-6-1938; 313; 1 blad
  - Partieel uitbreidingsplan in onderdelen stadslandschap. Zuid I, II en III. Goedgekeurd GS 845., 15-12-1958; 687.1-687.3; 3 bladen
    Goedkeuring met uitzondering van de vanwege GS op de kaarten rood omgrensde gebieden.
    - Blad 1, 687.1
    - Blad 2, 687.2
    - Blad 3, 687.3
  - Herziening partieel uitbreidingsplan in onderdelen "Plaspoelpolder II". Goedgekeurd GS 106., 8-1-1959; 707.1-707.2; 2 bladen
    - Blad 1, 707.1
    - Blad 2, 707.2
  - Uitbreidingsplan in onderdelen "Winkelcentrum". Goedgekeurd GS 1076., 6-10-1965; 732; 1 blad
- Rotterdam
  - Rooilijnen tussen de Havenstraat en de 1e Schansstraat. Goedgekeurd GS 270., 12-7-1932; 213; 1 blad
- Rozenburg
  - Uitbreidingsplan in hoofdzaak voor het landelijk gebied en in onderdelen. Goedgekeurd Res. 283., 17-11-1942; 444.1-444.2; 2 bladen
    - Blad 1, 444.1
    - Blad 2, 444.2
- Sassenheim
  - Kaart bebouwde kom, behorende bij bouwverordening. Goedgekeurd GS 507., 12-7-1938; 300.1-300.2; 2 bladen
    - Blad 1, 300.1
    - Blad 2, 300.2
- Schiebroek
  - Uitbreidingsplan. Goedgekeurd GS 248/2., 17-12-1934; 228; 1 blad
- Schiedam
  - Ontwerpplan ter herziening van een gedeelte van het uitbreidingsplan voor het zuidwestelijk gedeelte. Goedgekeurd GS 63/1., 7-11-1916; 27.1-27.3; 3 bladen
    - Blad 1, 27.1
    - Blad 2, 27.2
    - Blad 3, 27.3
  - Uitbreidingsplan Nieuwland: herziening Nieuwland I en plan Nieuwland II. Goedgekeurd Res. 220/2., 26-10-1943; 445.1-445.2; 2 bladen
    - Blad 1, 445.1
    - Blad 2, 445.2
  - Gedeeltelijke herziening van het uitbreidingsplan in hoofdzaak. Goedgekeurd GS 579., 24-7-1961; 686; 1 blad
- Schipluiden
  - Uitbreidingsplan "Schipluiden" en "Den Hoorn" (dwarsprofielen). Raadsbesluiten d.d., 6-3-1933; 294; 1 blad
  - Uitbreidingsplan in hoofdzaken, betreffende de kernen "Schipluiden" en "Den Hoorn". Goedgekeurd GS 145/2., 7-7-1936; 311.1-311.4; 4 bladen
    - Blad 1, 311.1
    - Blad 2, 311.2
    - Blad 3, 311.3
    - Blad 4, 311.4
- Schoonhoven
  - Uitbreidingsplan in onderdelen en in hoofdzaak. Goedgekeurd GS 157., 7-5-1953; 638.1-638.2; 2 bladen
    - Blad 1, 638.1
    - Blad 2, 638.2
- Sliedrecht
  - Uitbreidingsplan. Goedgekeurd 14-5-1913, GS 120/1., Onteigeningsplan. Goedgekeurd 10-8-1914, GS 77/1.; 18.1-18.2; 2 bladen
    - Blad 1, 18.1
    - Blad 2, 18.2
  - Uitbreidingsplan voor de terreinen ten oosten van de Stationsweg. Goedgekeurd GS 122/1., 24-4-1934; 224.1-224.2; 2 bladen
    - Blad 1, 224.1
    - Blad 2, 224.2
  - Vaststelling voor- en achtergevelrooilijnen voor gronden gelegen in het uitbreidingsplan ten oosten van de Stationsweg. Goedgekeurd GS 251., 29-5-1934; 226.1-226.2; 2 bladen
    - Blad 1, 226.1
    - Blad 2, 226.2
  - Wijziging bouwverordening. Goedgekeurd GS 221., 7-7-1936; 250; 1 blad
  - Partieel uitbreidingsplan binnendijks. Goedgekeurd Res. 127., 18-11-1941; 358.1-358.4; 4 bladen
    - Blad 1, 358.1
    - Blad 2, 358.2
    - Blad 3, 358.3
    - Blad 4, 358.4
  - Herziening 1954 uitbreidingsplan binnendijks in onderdelen. Goedgekeurd GS 45., 5-1-1956; 670.1-670.3; 3 bladen
    - Blad 1, 670.1
    - Blad 2, 670.2
    - Blad 3, 670.3
  - Plan in onderdelen binnendijks, partiële wijziging "Oost". Goedgekeurd GS 409., 18-8-1958; 725.1-725.6; 6 bladen
    - Blad 1, 725.1
    - Blad 2, 725.2
    - Blad 3, 725.3
    - Blad 4, 725.4
    - Blad 5, 725.5
    - Blad 6, 725.6
  - Partiële wijziging plan in onderdelen omgeving Rembrandtlaan (partiële wijziging "Oost II"). Goedgekeurd GS 266., 17-10-1960; 724; 1 blad
  - Uitbreidingsplan in onderdelen "oost ten zuiden van de Thorbeckelaan". Goedgekeurd GS 400., 29-5-1961; 726.1-726.9; 9 bladen
    Goedkeuring met uitzondering van de artikelen 2, leden J en L, 7 lid 1, 8 en 9, lid B der bebouwingsvoorschriften.
    - Blad 1, 726.1
    - Blad 2, 726.2
    - Blad 3, 726.3
    - Blad 4, 726.4
    - Blad 5, 726.5
    - Blad 6, 726.6
    - Blad 7, 726.7
    - Blad 8, 726.8
    - Blad 9, 726.9
- Sommelsdijk
  - Uitbreidingsplan Sommelsdijk en Middelharnis. Goedgekeurd 10-12-1934, GS 204 (of 2-5-1933, GS 79]., 220.1-220.3; 3 bladen
    - Blad 1, 220.1
    - Blad 2, 220.2
    - Blad 3, 220.3
  - Komkaart buurtschap Kralingen. Goedgekeurd GS 230., 20-12-1938; 308; 1 blad
- Spijkenisse
  - Regeling bebouwde kommen. Goedgekeurd Res. 10/1., 23-6-1944; 460; 1 blad
  - Herziening 1947 uitbreidingsplan in onderdelen omgeving bebouwde kom. Goedgekeurd (met 2 uitzonderingen) GS 512/1., 15-2-1949; 619; 1 blad
    Beslissing in beroep: Kon. Besluit 30 januari 1952 met gedeeltelijke vernietiging besluit GS aan plan goedkeuring onthouden voor zover betreft het zwart omgrensde gedeelte (26-2-1952, GS 37).
- Stellendam
  - Uitbreidingsplan voor gronden gelegen in en nabij de bebouwde kom. Goedgekeurd Res. 67., 4-4-1944; 452; 1 blad
- Strijen
  - Uitbreidingsplan in hoofdzaak voor het landelijk gebied. Goedgekeurd GS 361., 24-2-1948; 607; 1 blad
    Dit plan was reeds vastgesteld d.d. 28-8-1943.
- Nieuwe Tonge
  - Uitbreidingsplan voor de omgeving van de bebouwde kom. Goedgekeurd GS 386., 24-5-1938; 278; 1 blad
- Veur
  - Uitbreidingsplan in hoofdzaak. Goedgekeurd GS 161/1., 2-4-1935; 235; 1 blad
- Vianen
  - Uitbreidingsplan in onderdelen voor gronden gelegen nabij de bebouwde kom. Goedgekeurd GS 269/2., 9-7-1940; 544; 1 blad
  - Herziening 1953 van het uitbreidingsplan in onderdelen voor gronden gelegen nabij de bebouwde kom. Goedgekeurd GS 393., 3-11-1953; 642; 1 blad
    "Wegprofielenkaart in dossier.".
- Vlaardingen
  - Rooilijnenplan in oostelijk deel der gemeente. Goedgekeurd GS 75/1., 4-9-1916; 733.1-733.6; 6 bladen
    - Blad 1, 733.1
    - Blad 2, 733.2
    - Blad 3, 733.3
    - Blad 4, 733.4
    - Blad 5, 733.5
    - Blad 6, 733.6
  - Saneringsplan. Goedgekeurd Res. 154 (2e af d.)., 22-9-1942; 384; 1 blad
  - Uitbreidingsplan in hoofdzaak. Goedgekeurd Res. 113., 29-8-1944; 467; 1 blad
  - Saneringsplan II. Goedgekeurd GS 149., 7-11-1945; 477; 1 blad
  - Uitbreidingsplan in hoofdzaak. Goedgekeurd GS 202., 24-12-1946; 494.1-494.2; 2 bladen
    - Blad 1, 494.1
    - Blad 2, 494.2
  - Uitbreidingsplannen A en B en saneringsplannen Emous en Centrum. Goedgekeurd GS 164/1., 24-5-1951; 666.1-666.2; 2 bladen
    Goedkeuring met uitzondering van de op de plankaart blauw omgrensde gedeelten.
    - Blad 1, 666.1
    - Blad 2, 666.2
  - Partieel uitbreidingsplan in onderdelen voor het westelijk deel der gemeente (uitbreidingsplan West). Goedgekeurd GS 164/2., 24-5-1951; 667; 1 blad
    Goedkeuring met uitzondering van de bestemming tot spoorweg doeleinden etc. art. 3 der bebouwingsvoorschriften.
  - Uitbreidingsplan in hoofdzaak "Westwijk". Goedgekeurd GS 516., 2-5-1955; 657.1-657.2; 2 bladen
    Plan buiten beschikking gelaten voorzover betreft de langs de zuidzijde van Rijksweg nr 20 gelegen voor bebouwing voor de uitoefening van veeteelt in de toekomst voor stadsuitbreiding bestemde grond, tot 50 m uit het hart van deze weg; voor het overige goedgekeurd.
    - Blad 1, 657.1
    - Blad 2, 657.2
  - Uitbreidingsplan in onderdelen "Westwijk, buurt Wetering". Goedgekeurd GS 289., 26-4-1956; 675.1-675.2; 2 bladen
    - Blad 1, 675.1
    - Blad 2, 675.2
  - Uitbreidingsplan, onderdelen "Lage Weide". Goedgekeurd GS 352., 28-8-1956; 676.1-676.2; 2 bladen
    - Blad 1, 676.1
    - Blad 2, 676.2
  - Herziening uitbreidingsplan in onderdelen voor het zuidelijk deel van de Westwijk ("Hoogkamer"). Goedgekeurd GS 251., 5-1-1959; 710.1-710.2; 2 bladen
    - Blad 1, 710.1
    - Blad 2, 710.2
  - Partiële herziening uitbreidingsplan in onderdelen voor het oostelijk deel. Goedgekeurd GS 190., 7-4-1960; 711; 1 blad
  - Partiële herziening uitbreidingsplan in hoofdzaak, omvattende het gedeelte van de zgn. ringspoorbaan ten westen begrensd aan het sportveldencomplex en ten oosten aan het gebied, waarvoor GS volgens art. 40 der woningwet een uitbreidingsplan in hoofdzaak dienen vast te stellen. Goedgekeurd GS 190., 7 april 1960; 712; 1 blad
- Vlaardinger-Ambacht
  - Uitbreidingsplan. Raadsbesluit., 14-2-1936; 293; 1 blad
  - Als voren. Goedgekeurd GS 164., 21-11-1938; 292; 1 blad
- Voorburg
  - Herzieningsplan. Goedgekeurd GS 27/2., 29-5-1935; 257; 1 blad
  - Kaart der bebouwde kommen, met aanduiding van uitbreidingsplannen. Goedgekeurd GS 409., 13-4-1937; 255.1-255.2; 2 bladen
    - Blad 1, 255.1
    - Blad 2, 255.2
  - Uitbreidingsplan Binnen- en Bovenveenpolder in hoofdzaak en in onderdelen. Goedgekeurd GS 232., 24-5-1938; 288.1-288.2; 2 bladen
    - Blad 1, 288.1
    - Blad 2, 288.2
  - Kaart behorende bij de bouwverordening voor de gronden gelegen in de bebouwde kom. Goedgekeurd Res. 43., 6-1-1941; 364; 1 blad
  - Plan tot herziening c.a. uitbreidingsplan B, plan Binnen- en Bovenveenpolder. Goedgekeurd Res. 83., 20-1-1942; 415; 1 blad
  - Uitbreidingsplannen I, II en III tot herziening en IV tot vaststelling in onderdelen en in hoofdzaak Binnen- en Bovenveenpolder. Goedgekeurd GS 454/2., 14-7-1953; 637.1-637.2; 2 bladen
    Goedkeuring met uitzondering van het in het renvooi van de kaart van het plan als "plan in hoofdzaak III en IV" aangeduide gedeelte.
    - Blad 1, 637.1
    - Blad 2, 637.2
  - Uitbreidingsplan in onderdelen Sonneurgh-Hoonvliet. Goedgekeurd GS 107., 14-10-1954; 714.1-714.5; 5 bladen
    Goedkeuring onder buiten beschikking laten van het zuidwestelijk gedeelte, omvattende de kadastrale percelen sectie F nr 656 en 6624, en met onthouding van goedkeuring aan art. 13 der bebouwingsvoorschriften. Het tegen deze beslissing ingestelde beroep is bij Koninklijk Besluit d.d. 23-12-1955 nr 14 ongegrond verklaard.
    - Blad 1, 714.1